【裁判字號】    92,訴,50
【裁判日期】    920915
【裁判案由】    毒品危害防制條例
【裁判全文】
臺灣嘉義地方法院刑事判決                            九十二年度訴字第五號
    公  訴  人  臺灣嘉義地方法院檢察署檢察官
    被      告  甲○○
    指定辯護人  邱創典律師
右列被告因違反毒品危害防制條例案件，經檢察官提起公訴（九十一年度偵字第六九
六三號），本院判決如左：
    主  文
甲○○連續轉讓第一級毒品，累犯，處有期徒刑壹年貳月，扣案之第一級毒品海洛因
壹小包（淨重零點貳公克）沒收銷燬之，外包裝袋壹個（淨重零點貳壹公克）沒收。
    事  實
一、甲○○前因竊盜及違反毒品危害防制條例案件，經本院分別判處有期徒刑十一月
    、六月，並定其應執行刑為有期徒刑一年四月，於民國九十年七月二十日縮刑期
    滿執行完畢，猶不知悔改；復基於轉讓第一級毒品之概括犯意，自九十一年九月
    下旬某日起至九十一年十月上旬某日止，在嘉義市○○路二一六號前，連續二次
    轉讓第一級毒品海洛因予乙○○，每次均交付海洛因一小包（零點二公克）；嗣
    於九十一年十月十一日乙○○向警方自首其施用第一級毒品海洛因之犯行並供出
    前情，且表示願與警方配合，而撥打電話向甲○○佯裝欲索討海洛因一小包，甲
    ○○於接獲上開電話後，隨即基於上開同一概括犯意，於同日下午十二時三十分
    攜帶第一級毒品海洛因一小包前往嘉義市○○路二一六號前，準備將毒品交予乙
    ○○時，為警當場查獲而未遂，當場自甲○○上衣口袋查獲海洛因一袋（淨重零
    點二公克，包裝重零點二一公克）及行動電話三支（含ＳＩＭ卡三張，電話號碼
    分別為：0000000000號、0000000000號、0000000
    000號）。
二、案經嘉義縣警察局報請臺灣嘉義地方法院檢察署檢察官偵查起訴。
    理  由
一、訊據被告甲○○於警訊、偵查及本院調查中坦承：「乙○○知道我有海洛因，所
    以向我要，我就於九十一年十月十一日十二時二十五分許騎一部機車拿海洛因要
    去給他所以被抓」（詳見九十一年十月十一日警訊筆錄）、「（為警查獲時你身
    上為何有海洛因？）是我向朋友討來，要拿給我朋友乙○○施用，他說身體很痛
    苦，我曾拿三次給他施用」（詳見九十一年度偵字第六九六三號卷第十六頁）、
    「（問：那天是否乙○○打電話找你出來，你才去約定的地方？）是，我們二人
    偶而會互打電話，當天是他打電話給我，我才跟他約在中山路，他說他身體很痛
    苦，他也知道我是跟阿弘拿的。（問：之前乙○○有無跟你拿過海洛因？）有，
    我都沒有跟他拿錢。（問：被警察查獲之前，你所給他的海洛因是在何時？）大
    概每個星期就會給他，我們都是約定一個地方，二人一起施用。」（詳見本院九
    十二年二月十九日訊問筆錄）「（問：你拿過幾次海洛因給乙○○？）包含查獲
    那次共三次。（問：見面都在何處見面？）都在中山路那裡。（問：何時拿給乙
    ○○？）我們一個星期見面一次。」（詳見本院九十二年八月二十九日審判筆錄
    ）等情不諱，核與證人乙○○在九十二年八月八日本院調查中證述：伊是和甲○
    ○一起吸食一情相符；復有扣案之海洛因一包可資佐證，該包海洛因經送請鑑驗
    結果，確屬第一級毒品海洛因成分無訛（淨重零點二公克，包裝重零點二一公克
    ），有法務調查局九十一年十一月十八日調科壹字第一八０００一五三一號檢驗
    通知書一紙附卷可考，被告轉讓第一級毒品海洛因事證明確，依法應予論科。
二、按海洛因係毒品危害防制條例第二條規定之毒品，被告竟將海洛因轉讓予他人，
    核其所為，係犯毒品危害防制條例第八條第一項之轉讓第一級毒品罪。至被告於
    轉讓前持有第一級毒品之低度行為，已為轉讓之高度行為吸收，不另論罪。公訴
    人原於起訴書中認被告係犯毒品危害防制條例第四條第一項之販賣第一級毒品罪
    ，惟於本院審理時，已據蒞庭檢察官當庭變更起訴法條為毒品危害防制條例第八
    條第一項之轉讓第一級毒品罪，附此敘明。查被告甲○○最後一次轉讓第一級毒
    品之犯行，係因乙○○為協助警察辦案而向被告佯稱需要海洛因，被告依約攜帶
    海洛因前來，實已著手實施轉讓毒品之行為，而應論以未遂犯。被告甲○○自九
    十一年九月下旬某日起至同年十月上旬某日止二次轉讓海洛因既遂及最後一次轉
    讓海洛因未遂，均時間緊接，犯罪構成要件相同，顯係基於概括之犯意，均應依
    連續犯論以轉讓第一級毒品海洛因既遂一罪，並加重其刑；又查被告前因竊盜及
    違反毒品危害防制條例案件，經本院分別判處有期徒刑十一月、六月，並定其應
    執行刑為有期徒刑一年四月，於九十年七月二十日縮刑期滿執行完畢，有臺灣高
    等法院被告全國前案紀錄表在卷可稽，其於五年以內再犯本件最重本刑為有期徒
    刑以上之罪，為累犯，應依刑法第四十七條之規定，加重其刑，並遞加重之。爰
    審酌被告犯罪之動機、目的僅為吸食毒品者間之互通有無、所造成危害、所轉讓
    毒品次數及數量、犯罪後於本院審理時坦認犯罪，態度尚佳等一切情狀，量處如
    主文所示之刑，以資懲儆。扣案之白粉一包經送驗結果，確係第一級毒品海洛因
    （淨重零點二公克，包裝重零點二一公克），已如前述，第一級毒品海洛因爰依
    毒品危害防制條例第十八條第一項前段之規定宣告沒收銷燬之；海洛因外包裝袋
    一個係供轉讓毒品所用之物，併依毒品危害防制條例第十九條第一項之規定宣告
    沒收。又扣案之行動電話三支（含ＳＩＭ卡三張，電話號碼分別為：00000
    00000號、0000000000號、0000000000號）尚不能證
    明與本件被告轉讓第一級毒品有何直接關係，爰不另為沒收之諭知，附此敘明。
據上論斷，應依刑事訴訟法第二百九十九條第一項前段，毒品危害防制條例第八條第
五項、第一項、第十八條第一項前段、第十九條第一項，刑法第十一條、第五十六條
、第四十七條、第二十六條前段，判決如主文。
本案經檢察官陳鈴香到庭執行職務
中    華    民    國      九十二      年        九      月      十五  日
                          臺灣嘉義地方法院刑事第一庭
                              審判長法  官  夏  金  郎
                                    法  官  黃  仁  勇
                                    法  官  陳  俞  婷
右正本證明與原本無異。
如不服本判決，應於判決送達後十日內向本院提出上訴狀( 應附繕本 )。告訴人或被
害人如對於本判決不服者，應具備理由請求檢察官上訴，其上訴期間之計算係以檢察
官收受判決正本之日期為準。
中    華    民    國      九十二      年        九      月      十八    日
                                    書記官  李  彩  娥
附錄法條
毒品危害防制條例第八條
轉讓第一級毒品者，處一年以上七年以下有期徒刑，得併科新臺幣一百萬
元以下罰金。
轉讓第二級毒品者，處六月以上五年以下有期徒刑，得併科新臺幣七十萬
元以下罰金。
轉讓第三級毒品者，處三年以下有期徒刑，得併科新臺幣三十萬元以下罰
金。
轉讓第四級毒品者，處一年以下有期徒刑，得併科新臺幣十萬元以下罰金
。
前四項之未遂犯罰之。
轉讓毒品達一定數量者，加重其刑至二分之一，其標準由行政院定之。


司法院資訊處製作；財團法人民間司法改革基金會備份。
